【裁判字號】    97,審訴,5033
【裁判日期】    971212
【裁判案由】    毒品危害防制條例
【裁判全文】
臺灣高雄地方法院刑事判決            97年度審訴字第5033號
公  訴  人  臺灣高雄地方法院檢察署檢察官
被      告  乙○○
指定辯護人  本院公設辯護人黃文德
上列被告因毒品危害防制條例案件，經檢察官提起公訴（97年度
毒偵字第7915號），本院合議庭裁定由受命法官獨任依協商程序
審理，判決如下：
    主  文
乙○○施用第一級毒品，累犯，處有期徒刑玖月。
    事實及理由
一、本件犯罪事實及證據，除犯罪事實「復因毒品、竊盜等案件
    ，經高雄地院分別判決有期徒刑確定，於97年5 月6 日有期
    徒刑執行完畢出監」更正為「復因毒品危害防制條例案件，
    經臺灣高等法院高雄分院以95年度上訴字第1009號判決，判
    處有期徒刑1 年確定，及經本院以95年度訴字第3690號判決
    、96年度簡字第1814號判決，分別判處有期徒刑9 月、4 月
    確定，另因竊盜案件，經本院以95年度簡字第5807號判決、
    95年度易字第1821號判決，分別判處有期徒刑3 月、10月確
    定，並經本院以96年度聲減字第3919號裁定，就上開案件予
    以減刑，復就本院96年度簡字第1814號以外案件，定應執行
    刑為有期徒刑1 年4 月，於97年5 月5 日執行完畢」；證據
    部分補充「被告乙○○於本院審理中之自白」外，餘均引用
    檢察官起訴書之記載，如附件。
二、本件被告業已認罪，並經辯護人協助下與檢察官於審判外達
    成協商之合意，渠等合意內容為：被告願受科刑範圍如主文
    所載。經核被告所為，係犯毒品危害防制條例第10條第1 項
    之施用第一級毒品罪，且上開協商合意內容，並無刑事訴訟
    法第455 條之4 第1 項所列不得認罪協商之情形，本件既經
    檢察官聲請改依協商程序而為判決，本院爰不經言詞辯論，
    於協商合意範圍內為協商判決。
三、應適用之法條：刑事訴訟法第455 條之4 第2 項、第455 條
    之8 、第454 條第2 項，毒品危害防制條例第10條第1 項，
    刑法第11條前段、第47條第1 項。
四、本判決除有刑事訴訟法第455 條之4 第1 項第1 款、第2 款
    、第4 款、第6 款、第7 款所定情形之一，或違反同條第2
    項規定者外，不得上訴。
本案經檢察官陳麗琇到庭執行職務。
中    華    民    國    97    年    12    月    12    日
                  刑事第七庭    法  官  陳君杰
以上正本證明與原本無異。
如不服本判決應於收受判決後10日內向本院提出上訴書狀，並應
敘述具體理由。其未敘述上訴理由者，應於上訴期間屆滿後20日
內向本院補提理由書(均須按他造當事人之人數附繕本)「切勿逕
送上級法院」。
中    華    民    國    97    年    12    月    12    日
                                書記官  李承悌
附錄本判決論罪科刑法條全文：
毒品危害防制條例第10條第1項
施用第一級毒品者，處6 月以上5 年以下有期徒刑。
附件：
臺灣高雄地方法院檢察署檢察官起訴書
                                    97年度毒偵字第7915號
    被      告  乙○○  男  39歲（民國○○年○○月○○日生）
                        住高雄市○○區○○街22巷37弄4號
                        國民身分證統一編號：Ｚ000000000號
上列被告因違反毒品危害防制條例案件，業經偵查終結，認應提
起公訴，茲將犯罪事實及證據並所犯法條分敘如下：
            犯罪事實
一、乙○○前因施用毒品案件，經臺灣高雄地方法院（下稱高雄
    地院）裁定送觀察、勒戒後，認有繼續施用毒品傾向，而復
    裁定令入戒治處所施以強制戒治，於民國94年10月7日執行
    強制戒治完畢而釋放，復因毒品、竊盜等案件，經高雄地院
    分別判決有期徒刑確定，於97年5月6日有期徒刑執行完畢出
    監。詎其仍不知悔改，在前述強制戒治處分執行完畢釋放後
    5年內，復基於施用第一級毒品之犯意，於97年8月21日上午
    10時許起回溯24小時內（不含公權力拘束期間）某時，在高
    雄市鼓山區○○○路朋友住處，以摻入香菸內吸食之方式施
    用第一級毒品海洛因1次。嗣經警方於97年8月21日上午8時
    許，在高雄市○○區○○路與大順路口，發現乙○○形跡可
    疑而上前攔查，發現乙○○係列管之毒品戒治人口，經其同
    意採集其尿液，送驗結果呈嗎啡陽性反應而查獲。
二、案經高雄市政府警察局左營分局報告偵辦。
            證據並所犯法條
一、證據清單及待證事實
┌──┬───────────┬────────────┐
│編號│    證  據  名  稱    │    待  證  事  實      │
├──┼───────────┼────────────┤
│ 一 │被告乙○○於偵查中所為│上開犯罪事實。          │
│    │之自白。              │                        │
├──┼───────────┼────────────┤
│ 二 │高雄市立凱旋醫院濫用藥│證明被告親自採集封瓶之尿│
│    │物尿液檢驗報告（檢體編│液檢體呈嗎啡陽性反應之事│
│    │號：C246）及高雄市政府│實。                    │
│    │警察局左營分局毒品案嫌│                        │
│    │疑人尿液代碼與姓名對照│                        │
│    │表各1份。             │                        │
├──┼───────────┼────────────┤
│ 三 │本署刑案資料查註紀錄表│被告前因強制戒治執行完畢│
│    │及全國施用毒品案件紀錄│，於5年內再犯毒品危害防 │
│    │表各1份。             │制條例第10條第1項之事實 │
│    │                      │。                      │
└──┴───────────┴────────────┘
二、核被告乙○○所為，係犯毒品危害防制條例第10條第1項之
    施用第一級毒品罪嫌。被告曾因毒品、竊盜案件，經法院判
    處有期徒刑確定，並於97年5月6日執行完畢出監，有本署刑
    案資料查註紀錄表附卷可參，5年內再犯本件有期徒刑以上
    之施用第一級毒品罪，為累犯，請依刑法第47條之規定，加
    重其刑。
三、依毒品危害防制條例第23條第2項、刑事訴訟法第251條第1
    項提起公訴。
    此  致
臺灣高雄地方法院
中    華    民    國    97    年  10     月    6     日
                              檢察官    甲○○
上正本證明與原本無異
中    華    民    國    97    年    10    月    20    日
                              書記官    陳靜蘭


司法院資訊處製作；財團法人民間司法改革基金會備份。
